【裁判字號】    95,易,2347
【裁判日期】    951226
【裁判案由】    竊盜
【裁判全文】
臺灣板橋地方法院刑事判決              95年度易字第2347號
公  訴  人  臺灣板橋地方法院檢察署檢察官
被      告  乙○○
                    （現另案於臺灣臺北監獄臺北分監執行）
上列被告因竊盜案件，經檢察官提起公訴（95年度偵字第26632
號），被告於本院準備程序進行中就被訴事實為有罪之陳述，經
本院合議庭裁定由受命法官獨任進行簡式審判程序，判決如下：
    主  文
乙○○攜帶兇器竊盜，累犯，處有期徒刑拾月。
    事  實
一、乙○○前因違反麻醉藥品管理條例案件，經本院以86年度訴
    字第2066號判有期徒刑2 年8 月、3 月，應執行有期徒刑2
    年10月，緩刑4 年確定，嗣經撤銷緩刑；又因竊盜案件，經
    本院以87年度訴字第598 號判處有期徒刑1 年2 月確定，2
    罪接續執行，於民國90年11月2 日假釋出監，後經撤銷假釋
    ，應執行殘刑有期徒刑1 年6 月26日，於94年1 月7 日縮刑
    期滿執行完畢（構成累犯）。又因竊盜案件，經本院先後以
    94年度簡字第5766號、95年度易字第891 號判處有期徒刑6
    月及10月確定，現正執行中（不構成累犯）。詎猶不知悛悔
    ，復意圖為自己不法之所有，攜帶其所有，客觀上足對人之
    生命、身體、安全構成威脅，具有危險性而可供兇器使用之
    螺絲起子1 支，於95年8 月12日某時，在臺北縣新莊市○○
    路6 巷口前，以上開螺絲起子破壞格上汽車租賃股份有限公
    司所有、由甲○○使用之車號7412-BB 號自小貨車之車窗（
    毀損部分未據告訴）後，進入車內竊取甲○○所有之測量儀
    器1 臺、氧氣鋼瓶1 瓶，得手後隨即逃逸。嗣經警在該小貨
    車右車窗上採集得指紋，經鑑驗比對與乙○○左環指、左小
    指指紋相符而查悉上情。
二、案經臺北縣政府警察局新莊分局報請臺灣板橋地方法院檢察
    署檢察官偵查起訴。本院於準備程序進行中，被告就被訴事
    實為有罪之陳述，經告知被告簡式審判程序之旨，並聽取當
    事人之意見後，裁定進行簡式審判程序。
    理  由
一、上揭犯罪事實，業經被告乙○○於本院準備程序及審理中坦
    承不諱，核與證人甲○○於警詢中之證述情節相符，並有內
    政部警政署刑事警察局95年9 月27日刑紋字第0950145054號
    鑑驗書1 份、車號查詢汽車車籍資料列印畫面1 紙及現場照
    片3 張附卷可稽，足認被告之自白與事實相符，洵堪採為認
    定事實之依據。事證明確，被告犯行，已堪認定。
二、按刑法第321 條第1 項第3 款之攜帶兇器竊盜罪，係以行為
    人攜帶兇器竊盜為其加重條件，此所謂兇器，其種類並無限
    制，凡客觀上足對人之生命、身體、安全構成威脅，具有危
    險性之兇器均屬之，且祇須行竊時攜帶此種具有危險性之兇
    器為已足，並不以攜帶之初有行兇之意圖為必要，最高法院
    79年度臺上字第5253號判例意旨可資參照。查被告於行竊時
    所攜帶之螺絲起子，係金屬材質，如以之攻擊人體，足以造
    成相當之傷害，是可認該物客觀上可對人之生命、身體、安
    全構成威脅，具有危險性，應屬刑法第321 條第1 項第3 款
    所定之兇器。是核被告所為，係犯刑法第321 條第1 項第3
    款之攜帶兇器竊盜罪。又被告前因違反麻醉藥品管理條例案
    件，經本院以86年度訴字第2066號判有期徒刑2 年8 月、3
    月，應執行有期徒刑2 年10月，緩刑4 年確定，嗣經撤銷緩
    刑；又因竊盜案件，經本院以87年度訴字第598 號判處有期
    徒刑1 年2 月確定，2 罪接續執行，於90年11月2 日假釋出
    監，後經撤銷假釋，應執行殘刑有期徒刑1 年6 月26日，於
    94 年1月7 日縮刑期滿執行完畢等情，有臺灣高等法院被告
    前案紀錄表1 份在卷足憑，其受有期徒刑之執行完畢後，5
    年內故意再犯本件有期徒刑以上之罪，為累犯，應依刑法第
    47條第1 項之規定加重其刑。爰審酌被告正值青年，不思以
    正途獲取財物，竟攜帶兇器行竊，自應予非難，且其前已有
    多次竊盜前科，仍再犯本件竊盜犯行，顯見其尚不知悔悟，
    兼衡其智識程度、犯罪之動機、目的、手段，犯後尚能坦認
    犯行之態度等一切情狀，量處如主文所示之刑，以示懲儆。
    又被告持以行竊之螺絲起子1 支，雖係被告所有，供本件竊
    盜犯罪所用之物，然已經被告丟棄而滅失，業經被告於本院
    審理中供述明確，爰不併予宣告沒收，附此敘明。
據上論斷，應依刑事訴訟法第273 條之1 第1 項、第299 條第1
項前段，刑法第321 條第1 項第3 款、第47條第1 項，判決如主
文。
本案經檢察官黃怡華到庭執行職務。
中    華    民    國    95    年    12    月    26    日
                      刑事第十六庭  法  官    曾淑娟
如不服本判決，應於判決送達後10日內向本院提出上訴狀（應附
繕本），上訴於臺灣高等法院。
以上正本證明與原本無異。
                                    書記官    郭宇修
中    華    民    國    95    年    12    月    26    日
附錄本案論罪科刑法條全文：
中華民國刑法第321條
犯竊盜罪而有左列情形之一者，處6月以上5年以下有期徒刑：
一、於夜間侵入住宅或有人居住之建築物、船艦或隱匿其內而犯
    之者。
二、毀越門扇、牆垣或其他安全設備而犯之者。
三、攜帶兇器而犯之者。
四、結夥三人以上而犯之者。
五、乘火災、水災或其他災害之際而犯之者。
六、在車站或埠頭而犯之者。
前項之未遂犯罰之。


司法院資訊處製作；財團法人民間司法改革基金會備份。
